ro-RO: Articole sportive > Atletism > Volei > Echipament de protecție pentru volei: Orteze de gleznă pentru volei; Mâneci pentru braț și antebraț pentru volei; Cotiere pentru volei; Protecții de degete și mâini pentru volei; Genunchiere pentru volei; Pantaloni scurți de protecție pentru volei
en: Sporting Goods > Athletics > Volleyball > Volleyball Protective Gear: Volleyball Ankle Braces; Volleyball Arm & Forearm Sleeves; Volleyball Elbow Pads; Volleyball Finger & Hand Protectors; Volleyball Knee Pads; Volleyball Protective Shorts
da: Sportsartikler > Atletik > Volleyball > Beskyttelsesudstyr til volleyball: Ankelstøtter til volleyball; Arm- og underarmsbind til volleyball; Albuebeskyttere til volleyball; Finger- og håndbeskyttere til volleyball; Knæpuder til volleyball; Beskyttelsesshorts til volleyball
sv: Sportartiklar > Idrott och sport > Volleyboll > Skyddsutrustning för volleyboll: Fotledsstöd för volleyboll; Arm- och underarmsskydd för volleyboll; Armbågsskydd för volleyboll; Finger- och handskydd för volleyboll; Knäskydd för volleyboll; Skyddsshorts för volleyboll
it: Articoli sportivi > Sport > Volleyball > Protezioni per pallavolo: Cavigliere per pallavolo; Manicotti per braccia e avambracci per pallavolo; Gomitiere per pallavolo; Protezioni per dita e mani per pallavolo; Ginocchiere per pallavolo; Pantaloncini protettivi per pallavolo
th: อุปกรณ์กีฬา > การกีฬา > วอลเลย์บอล > อุปกรณ์ป้องกันของวอลเลย์บอล: ที่รัดข้อเท้าวอลเลย์บอล; ปลอกแขนวอลเลย์บอล; สนับศอกวอลเลย์บอล; อุปกรณ์ป้องกันนิ้วและมือวอลเลย์บอล; สนับเข่าวอลเลย์บอล; กางเกงกันกระแทกวอลเลย์บอล
pt-PT: Artigos de desporto > Atividade desportiva > Voleibol > Equipamento de proteção para voleibol: Ortóteses de tornozelo de voleibol; Mangas de braço e antebraço de voleibol; Cotoveleiras de voleibol; Protetores de dedos e mãos de voleibol; Joelheiras para voleibol; Calções de proteção de voleibol
sl-SI: Športna oprema > Šport > Odbojka > Zaščitna oprema za odbojko: Opornice za gleženj za odbojko; Rokavi za roke in podlakti za odbojko; Ščitniki za komolce za odbojko; Ščitniki za prste in dlani za odbojko; Odbojkarski ščitniki za kolena; Zaščitne kratke hlače za odbojko
nb: Sportsutstyr > Friidrett > Volleyball > Beskyttelsesutstyr for volleyball: Ankelstøtter for volleyball; Arm- og underarmsermer for volleyball; Albuebeskyttere for volleyball; Finger- og håndbeskyttere for volleyball; Knebeskyttere for volleyball; Beskyttelsesshorts for volleyball
ko: 스포츠용품 > 운동 > 배구 > 배구 보호 장비: 배구 발목 보호대; 배구 팔 및 팔뚝 슬리브; 배구 팔꿈치 보호대; 배구 손가락 및 손 보호대; 배구 무릎 보호대; 배구 보호용 반바지
fr: Équipements sportifs > Divers sports > Volleyball > Protections de volley-ball: Chevillères de volleyball; Manchettes de volleyball; Coudières de volleyball; Protège-doigts et mains de volleyball; Genouillères de volley-ball; Shorts de protection de volleyball
es: Equipamiento deportivo > Equipamiento para atletismo > Vóleibol > Equipamiento de protección para voleibol: Tobilleras de voleibol; Mangas y antebrazeras para voleibol; Coderas de voleibol; Protectores de dedos y manos para voleibol; Rodilleras para voleibol; Pantalones cortos protectores de voleibol
vi: Dụng cụ thể thao > Điền kinh > Bóng chuyền > Thiết bị bảo vệ khi chơi bóng chuyền: Đai bảo vệ mắt cá chân bóng chuyền; Bọc cánh tay & cẳng tay bóng chuyền; Đệm bảo vệ khuỷu tay bóng chuyền; Đồ bảo vệ ngón tay & bàn tay bóng chuyền; Đệm đầu gối bóng chuyền; Quần bảo hộ bóng chuyền
ru: Спортивные товары > Соревновательный спорт > Волейбол > Защитная экипировка для волейбола: Голеностопные бандажи для волейбола; Волейбольные нарукавники и компрессионные рукава; Волейбольные налокотники; Защита для пальцев и кистей (волейбол); Наколенники для волейбола; Защитные волейбольные шорты
lt-LT: Sporto prekės > Atletika > Tinklinis > Tinklinio apsauginės priemonės: Tinklinio čiurnos įtvarai; Tinklinio rankų ir dilbių rankovės; Tinklinio alkūnių apsaugos; Tinklinio pirštų ir rankų apsaugos; Tinklinio kelių apsaugos; Tinklinio apsauginiai šortai
zh-TW: 體育用品 > 競技體育 > 排球 > 排球護具: 排球護踝; 排球袖套與前臂套; 排球護肘; 排球護指與護手; 排球護膝; 排球防摔褲
el: Αθλητικά είδη > Αθλητισμός > Βόλεϊ > Προστατευτικός εξοπλισμός βόλεϊ: Επιστραγαλίδες βόλεϊ; Μανίκια βραχιόνων και πήχεων βόλεϊ; Επιαγκωνίδες βόλεϊ; Προστατευτικά δαχτύλων και χεριών βόλεϊ; Επιγονατίδες βόλεϊ; Προστατευτικά σορτς βόλεϊ
zh-CN: 体育用品 > 田径 > 排球用品 > 排球护具: 排球护踝; 排球护臂与护腕套; 排球护肘; 排球护指与护手; 排球护膝垫; 排球防撞裤
tr: Spor Malzemeleri > Spor Ekipmanları > Voleybol > Voleybol Koruyucu Kıyafetleri: Voleybol ayak bileği destekleri; Voleybol kollukları ve ön kol koruyucuları; Voleybol dirseklikleri; Voleybol parmak ve el koruyucuları; Voleybol Dizlikleri; Voleybol koruyucu şortları
pl: Sprzęt sportowy > Sport > Siatkówka > Sprzęt ochronny do siatkówki: Stabilizatory stawu skokowego do siatkówki; Rękawy siatkarskie na ramiona i przedramiona; Ochraniacze na łokcie do siatkówki; Ochraniacze na palce i dłonie do siatkówki; Siatkarskie ochraniacze na kolana; Spodenki ochronne do siatkówki
cs: Sportovní potřeby > Atletické sporty > Volejbal > Volejbalové chrániče: Volejbalové bandáže na kotníky; Volejbalové návleky na paže a předloktí; Volejbalové chrániče loktů; Volejbalové chrániče prstů a rukou; Volejbalové chrániče kolen; Volejbalové ochranné šortky
fi: Urheilutarvikkeet > Urheilu > Lentopallo > Lentopallosuojukset: Lentopallon nilkkatuet; Lentopallon hihasuojat; Lentopallon kyynärsuojat; Lentopallon sormi- ja käsisuojat; Lentopallon polvisuojat; Lentopallon suojashortsit
hu: Sportszerek > Atlétika > Röplabda > Röplabda-védőfelszerelés: Röplabda bokarögzítők; Röplabda kar- és alkarvédők; Röplabda könyökvédők; Röplabda ujj- és kézvédők; Röplabda-térdvédők; Röplabda védőnadrágok
de: Sportartikel > Athletik > Volleyball > Volleyball-Schutzkleidung: Volleyball-Knöchelbandagen; Volleyball-Arm- & Unterarm-Sleeves; Volleyball-Ellbogenschoner; Volleyball-Finger- & Handschutz; Volleyball-Knieschoner; Volleyball-Schutzhosen
hr-HR: Sportska oprema > Atletika > Odbojka > Zaštitna oprema za odbojku: Ortoze za gležnjeve za odbojku; Rukavi za ruke i podlaktice za odbojku; Štitnici za laktove za odbojku; Štitnici za prste i ruke za odbojku; Odbojkaški štitnici za koljena; Zaštitne kratke hlače za odbojku
nl: Sportartikelen > Lichaamssporten > Volleybal > Beschermende uitrusting voor volleybal: Volleybalenkelbraces; Volleybalarm- en -onderarmsleeves; Volleybalelleboogbeschermers; Volleybalvinger- en -handbeschermers; Kniebeschermers voor volleybal; Volleybalprotectieshorts
pt-BR: Artigos esportivos > Artigos para prática de esportes > Voleibol > Equipamento de proteção para vôlei: Tornozeleiras de vôlei; Manguitos e braçadeiras de vôlei; Cotoveleiras de vôlei; Protetores de mão e dedo de vôlei; Joelheiras para vôlei; Shorts de proteção de vôlei
bg-BG: Спортни стоки > Спортни занимания > Волейбол > Волейболна защитна екипировка: Волейболни ортези за глезени; Ръкави за ръце и предмишници за волейбол; Налакътници за волейбол; Протектори за пръсти и ръце за волейбол; Волейболни наколенки; Защитни шорти за волейбол
ja: スポーツ用品 > スポーツ競技 > バレーボール > バレーボール用サポーター: バレーボール用足首サポーター; バレーボール用アーム・フォアアームスリーブ; バレーボール用エルボーパッド; バレーボール用フィンガー・ハンドプロテクター; バレーボール用膝サポーター; バレーボール用プロテクトショーツ
sk-SK: Športový tovar > Atletika > Volejbal > Volejbalové ochranné pomôcky: Volejbalové ortézy na členky; Volejbalové rukávy na ruky a predlaktia; Volejbalové chrániče lakťov; Chrániče prstov a rúk na volejbal; Volejbalové chrániče kolien; Volejbalové ochranné šortky